臺灣桃園地方法院民事裁定
111年度壢簡字第187號      
原      告  台北富邦商業銀行股份有限公司

法定代理人  程耀輝  
訴訟代理人  孫東丞  
上列原告與被告李沛綺等間請代位請求分割遺產事件，本院裁定
如下：
    主    文
原告之訴駁回。
訴訟費用由原告負擔。
    理    由
一、按原告之訴有起訴不合程式或不備其他要件之情形者，依其
    情形可以補正，經審判長定期間命其補正而不補正者，法院
    應以裁定駁回之，民事訴訟法第249條第1項第6款定有明文
    。
二、經查，本件原告起訴有如附表所載應補正事項，補正理由詳
    如附表說明欄所載，經本院於民國111年3月28日以裁定命原
    告於收受裁定後7日內具狀補正如附表所示之事項，上開裁
    定業已於110年3月31日送達原告，原告已於111年4月13日前
    來本院閱卷，惟迄今仍未補正如附表所示之事項，此有收文
    、收狀資料查詢清單、可稽。原告逾期未補正，揆諸前揭法
    律規定，其訴顯不合法，應予裁定駁回。
三、依民事訴訟法第249 條第1 項第6 款、第95條、第78條，裁
    定如主文。 
中　　華　　民　　國　　111 　年　　4 　　月　　26　　日
                  中壢簡易庭      法  官  江碧珊
以上為正本係照原本作成。
如不服本裁定，應於送達後10日內，向本院提出抗告狀並表明抗
告理由，並繳納抗告費新臺幣1,000 元。
中　　華　　民　　國　　111 　年　　4 　　月　　27　　日
　　　　　　　                     書記官  張育誠
附表：
編號 補  正  事  項 說      明 1 被繼承人李好欸之除戶戶籍謄本、繼承系統表、遺產清冊 遺產分割係以消滅遺產公同共有關係為目的，故除被繼承人以遺囑禁止繼承人分割之遺產，及共同繼承人以契約約定禁止分割之遺產外，應以全部遺產整體為分割，不能以遺產中之個個財產為分割之對象（最高法院84年度台上字第2410號判決要旨參照）。原告主張被告李沛綺繼承李好欸之遺產，故請求分割遺產須提出被繼承人李好欸全部遺產之遺產清冊，以確定分割遺產之對象及範圍。              2 提出記載被告、被繼承人姓名、最新戶籍地址及應受判決事項之聲明（應記載各被告分割方法及各被告就遺產之應繼分）之書狀，並按被告人數檢附繕本。   按遺產之分割，須繼承人全體始得為之，原告起訴狀未記載被告、被繼承人之完整姓名且訴之聲明亦不明確，應予補正。    3 各被告最新戶籍謄本（記事勿省略）。                4 查報遺產清冊所列全部遺產之土地及建物登記第一類謄本，及建物課稅現值（如最新之房屋稅籍證明書），並依民事訴訟法第77條之13之規定補繳裁判費。 按債權人代位債務人對於第三債務人起訴，代位權僅為債權人對於債務人與第三債務人間之權利義務關係，非構成訴訟標的之事項，計算其訴訟標的價額，應就債務人與第三債務人間之權利義務關係定之（最高法院93年度台抗字第696 號裁定意旨參照）。是揆諸上開說明，本件原告請求代位被告李沛綺分割其繼承李好欸之遺產，訴訟標的之價額應依起訴時全部遺產總價額，按被告李沛綺所占應繼分比例，計算被被告李沛綺繼承遺產所受利益。故原告應查報本件訴訟標的價額，並逕依民事訴訟法第77條之13規定補繳裁判費。